# 请教陈版：关于过渡期损益如何确认的问题

提问人：denghaifu 时间：2020-08-14 12:33:08
陈版您好：
A上市公司以 500 万元处置全资子公司B公司100%股权给C公司，c公司与A公司受同一集团控制，协议规定，评估基准日为 2019 年 3 月 31 日，股权交割日为 2019 年 9 月 30 日，B公司过渡期损益归C公司所有，而且B公司过渡期损益为-100万元，经查，A公司应合并B公司至 2019 年 9 月 30 日，那么如何体现过渡期损益归C公司所有，A公司是否需要做一笔分录：借：其他应收款 贷：资本公积 从C处补偿回来。
感谢陈版

回答人：chenyiwei
具体取决于A、C双方的安排，实际上最简单的做法是保持按照基准日审计和评估情况确定的转让价格不变。这样，在A的合并报表层面，一方面因为将过渡期亏损纳入合并报表而减少了B公司处置日的净资产，另一方面处置价款不变，相应地处置损益增加，与过渡期损益纳入合并报表对合并利润表的影响正好互相抵销，
一般不需要编制如你所说的分录予以单独补偿。